【裁判字號】    99,訴,301
【裁判日期】    990927
【裁判案由】    申請核退自墊醫療費用
【裁判全文】
臺中高等行政法院裁定
                                       99年度訴字第301號
原      告  甲○○
被      告  行政院衛生署中央健康保險局
代  表  人  乙○○
上列當事人間申請核退自墊醫療費用事件，原告不服行政院衛生
署中華民國99年7月6日衛署訴字第0990012874號訴願決定，提起
行政訴訟，本院裁定如下：
    主  文
原告之訴駁回。
訴訟費用由原告負擔。
    理  由
一、按「因公法上之保險事件涉訟者，得由為原告之被保險人、
    受益人之住居所地或被保險人從事職業活動所在地之行政法
    院管轄。」行政訴訟法第15條之1第1項定有明文，本件原告
    住所地於本院轄區，本院有管轄權，合先敘明。
二、次按提起撤銷訴訟，應先經合法之訴願程序，而起訴不合程
    式或不備其他要件，無可補正者，行政法院應以裁定駁回之
    ，行政訴訟法第4條第1項及第107條第1項第10款定有明文。
    又訴願之提起，應自行政處分達到或公告期滿之次日起30日
    內為之。訴願事件，提起訴願逾法定期間或未於訴願法第57
    條所定期間內補送訴願書者，應為不受理之決定，訴願法第
    14條第1項、第77條第2款前段定有明文。
三、本件原告因申請核退自墊醫療費用事件，於民國（下同）99
    年2月12日收受全民健康保險爭議審議委員會99年2月9日健
    爭審字第0990006281號審定書，此有收件回執附訴願卷可稽
    。原告如有不服，得於收受審定書之次日起30日內向行政院
    衛生署提起訴願，亦經上開審定書載明救濟期間告知原告在
    案。計其提起訴願之期間，應自99年2月13日起，扣除在途
    期間4日，算至99年3月18日（星期四）即已屆滿。原告遲至
    99年5月4日始向行政院衛生署提起訴願，此有蓋該署總收文
    章日期之訴願書附訴願卷可按，顯已逾前開法定30日之不變
    期間，依前揭訴願法第77條第2款前段規定，應為不受理之
    決定。訴願決定以其訴願已逾上開不變期間，不予受理，自
    無不合。原告復對之提起行政訴訟，顯非合法，應予駁回。
    本件原告之起訴既不合法，依程序不合，實體不究之原則，
    其所為實體上之主張即毋庸復予審酌，併此敘明。
四、依行政訴訟法第107條第1項第10款、第104條、民事訴訟法
    第95條、第78條，裁定如主文。
中    華    民    國    99    年    9     月    27    日
                臺中高等行政法院第四庭
                          審判長法  官  沈  應  南
                                法  官  許  武  峰
                                法  官  王  德  麟
以上正本證明與原本無異。
如不服本裁定，應於裁定送達後10日內以書狀敘明理由，經本院
向最高行政法院提起抗告（須依對造人數附具繕本）。
中    華    民    國    99    年    9     月    27    日
                                書記官  凌  雲  霄

司法院資訊處製作；財團法人民間司法改革基金會備份。
